# 资产担保会计处理

提问人：shichengqi 时间：2023-03-11 20:00:42
【背景】A公司以某房产为债务人B的借款提供抵押担保，后B到期无力偿还借款，法院一审判决 债权 人有人有 权 以以 A 公公司抵押的不 动产 折价或者以拍 卖、 变卖该财产 的价款的价款 优 先受先受 偿 。。经咨询律师意见，A公司二审败诉的可能性很大，故应计提预计负债。根据《民法典》第四百一十三条，抵押财产折价或者拍卖、变卖后，其价款超过债权数额的部分归抵押人所有，不足部分由债务人清偿。即担保人担保人 A 以抵押物的价 值为 限承担担保 责 任。任。
【观点】项目组认为A公司按照履行相关现时义务所需支出的最佳估计数应当是相相关关
抵押抵押 资产 的的 账 面价面价 值 ，即以担保 资产 的的 账 面价面价 值为 限限确确 认预计负债 ，并在并在 资产负债 表日考表日考 虑该 房房 产 折旧的影响，响，重重新估新估 计该 金金 额 ，并非以担保抵押合同 应 承担的金 额 或按照或按照 资产评 估价估价 值 确确 认预计负债 。。
【问题】 请 教教 陈 版主版主， 项 目目 组 的判断是否合理？？ 谢谢 ！！

回答人：chenyiwei
“抵押物价值”并不等于会计上的账面价值，而是其变卖价值。鉴于抵押物的司法拍卖一般折价幅度很大，因此为避免不必要的损失，A公司正常情况下应选择以现金方式代偿债务。
因此，鉴于抵押物价值仍可能高于其账面价值，故不能仅以账面价值为限计提。

提问人：shichengqi 时间：2023-03-17 15:46:46
请教陈版主，如公司按照抵押物的评估价值确认预计负债。但鉴于抵押物的司法拍卖一般折价幅度很大，且可能会流拍。鉴于此，1.在实际拍卖清偿时，如其金额小于原先计提的预计负债，其差异是否应计入营业外收入？
2.考虑未来折价、拍卖以及流拍的可能性，评估师无法作出合理假设以评估抵押物价值，公司基于账面价值确认预计负债，是否也是一种可行的方案？同时，就审计程序而言，是否有其他注意事项？谢谢！

回答人：chenyiwei
如果无法合理估计担保物变现价值的，则按被担保债权的名义金额和该担保物正常情况下的公允价值两者孰低计量预计负债。实际完成拍卖后再调整。